【裁判字號】    97,上易,3247
【裁判日期】    980306
【裁判案由】    竊盜
【裁判全文】
臺灣高等法院刑事判決                97年度上易字第3247號
上  訴  人
即  被  告  甲○○
上列上訴人因竊盜案件，不服臺灣板橋地方法院97年度易字第
362 號，中華民國97年10月29日第一審判決（起訴案號：臺灣板
橋地方法院檢察署96年度偵字第25642 號），提起上訴，本院判
決如下：
    主  文
上訴駁回。
    事實及理由
一、本案經本院審理結果，認第一審判決對被告甲○○結夥三人
    以上竊盜，累犯，處有期徒刑八月之諭知，核無不當，應予
    維持，並引用第一審判決書記載之事實、證據及理由（如附
    件）。
二、被告上訴意旨略以：被告於當時凌晨與好友陳景毅相約至堤
    防喝酒，並在家等待，於相約時刻出門，在公寓樓梯間見不
    明成年男子，被告質問後，該男子稱其為公寓住戶，被告不
    疑有他即至巷口買香煙檳榔，返回公寓時，見三名成年男子
    正在搬運樓梯間之貨物，被告再次詢問，對方惡言相向，因
    對方人多勢眾，於是至巷尾觀望，得對方離開即撥打公用電
    話予陳景毅。現場錄影光碟無直接證據證明被告參與此竊案
    ，請撤銷原判決等語。
三、查原判決業於理由中說明該不詳成年男子3 人於抵達該公寓
    外之初，本不得其門而入，係被告開啟公寓樓梯間大門，該
    3 名男子始得以進入樓梯間並開始動手搬運焊條，且於該不
    詳成年男子3 人搬運焊條之際，被告有在附近徘徊觀望，除
    據被告供承不諱外，並有現場監視錄影畫面足資為證。本件
    案發時正值凌晨，多數人猶在睡夢之中，公寓出入稀少，始
    將門戶緊閉，以防杜宵小，被告當時係該公寓住戶之一，其
    供稱先前未曾見過上開3 名男子，詎於案發時下樓開啟樓梯
    間大門，見該3 人在外守候，竟然不聞不問，任由該3人 進
    入樓梯間搬運物品，且於該3 人搬運物品之際在附近徘徊觀
    望，洵與常情乖違，堪認被告與上開不詳成年男子3 人自始
    即有竊盜之犯意聯絡及行為分擔，由被告擔任內應，並負責
    把風等情，並不悖論理及經驗法則。原審依卷內事證，審酌
    被告之素行狀況、犯罪之動機、目的、手段、分工情形、所
    竊財物之價值、對於被害人所生危害程度，及犯後飾詞卸責
    等一切情狀，量處其上揭之刑，認事用法，核無不當，量刑
    亦甚妥適，應予維持。被告上訴，辯稱係在公寓樓梯間見不
    明成年男子，返回公寓時，見3 名成年男子正在搬運樓梯間
    之貨物，曾再次詢問云云，與原審勘驗現場光碟結果，係該
    3 名男子本在公寓外走來走去，在門口等待，被告自公寓走
    出來，並以左手遮臉，該等男子方得以進入公寓，被告走至
    巷底，待3 名男子將東西搬出放在車上駛離後，被告方自巷
    底走出來之情況不符，足見被告確係擔任把風、內應無訛，
    其空言否認犯行，為無理由，應予駁回。
據上論斷，應依刑事訴訟法第368 條、第373 條，判決如主文。
本案經檢察官陳大偉到庭執行職務。
中    華    民    國    98    年    3     月    6    日
            刑事第十五庭  審判長法  官  吳昭瑩
                                法  官  張傳栗
                                法  官  李正紀
以上正本證明與原本無異。
不得上訴。
                                書記官  鄭信昱
中    華    民    國    98    年    3     月    6     日
附錄：本案論罪科刑法條全文
中華民國刑法第321 條：
犯竊盜罪而有左列情形之一者，處6月以上、5年以下有期徒刑：
一  於夜間侵入住宅或有人居住之建築物、船艦或隱匿其內而犯
    之者。
二  毀越門扇、牆垣或其他安全設備而犯之者。
三  攜帶兇器而犯之者。
四  結夥三人以上而犯之者。
五  乘火災、水災或其他災害之際而犯之者。
六  在車站或埠頭而犯之者。
前項之未遂犯罰之。
附件：
臺灣板橋地方法院刑事判決               97年度易字第362號
公  訴  人  臺灣板橋地方法院檢察署檢察官
被      告  甲○○  男  22歲（民國○○年○○月○○日生）
                    身分證統一編號：Ｚ000000000號
                    住臺北縣蘆洲市○○里○○鄰○○街331巷
                    14號4樓
                    （另案於臺灣臺北監獄臺北分監執行中）
上列被告因竊盜案件，經檢察官提起公訴（96年度偵字第25642
號），本院判決如下：
    主  文
甲○○結夥三人以上竊盜，累犯，處有期徒刑捌月。
    事  實
一、甲○○前因搶奪案件，經本院以94年度訴字第484 號判處有
    期徒刑7 月確定，已於民國94年9 月8 日縮刑期滿執行完畢
    。詎甲○○仍不知悔改，見其當時位於臺北縣蘆洲市○○路
    92號5 樓租屋處公寓1 樓之樓梯間置有焊條30箱（為乙○○
    所有並置放該處，價值約新臺幣《下同》2 萬4 千元），認
    有機可乘，竟與不詳成年男子3 人共同基於意圖為自己不法
    所有之犯意聯絡，先由該不詳成年男子3 人以甲○○所不知
    情之方法，取得車號AC-4513 號自用小貨車1 輛（該車係華
    星汽車商行所有，甫於96年10月16日晚上或同年月17日凌晨
    ，在臺北縣三重市○○○路542 號遭不詳之人竊取），並於
    96年10月17日凌晨5 時許，駕乘該車抵達甲○○之上址租屋
    處公寓外等候，再由甲○○從上址租屋處下樓佯裝外出，開
    啟該公寓樓梯間大門，任由該不詳成年男子3 人進入樓梯間
    ，徒手將上開焊條30箱搬至所駕乘之自用小貨車上，甲○○
    則在附近徘徊把風，迄該不詳成年男子3 人駕乘自用小貨車
    載運上開焊條30箱離去後，甲○○始徒步離開現場，以此手
    法，共同竊取上開焊條30箱得手。嗣因乙○○發現遭竊，報
    警處理，經警調閱現場監視錄影紀錄，始循線查悉上情。
二、案經乙○○訴由臺北縣政府警察局蘆洲分局報請臺灣板橋地
    方法院檢察署檢察官偵查起訴。
    理  由
一、證據能力部分：按被告以外之人於審判外之言詞或書面陳述
    ，除法律有規定者外，不得作為證據，刑事訴訟法第159 條
    第1 項固定有明文。惟被告以外之人於審判外之陳述，雖不
    符同法第159 條之1 至之4 之規定，而經當事人於審判程序
    同意作為證據，法院審酌該言詞陳述或書面陳述作成時之情
    況，認為適當者，亦得為證據；當事人、代理人或辯護人於
    法院調查證據時，知有第159 條第1 項不得為證據之情形，
    而未於言詞辯論終結前聲明異議者，視為有前項之同意，此
    亦據同法第159 條之5 規定甚明。查本件被告、檢察官及辯
    護人於本院準備程序中均未就下述證據資料之證據能力提出
    爭執，且迄於言詞辯論終結前，亦未主張有刑事訴訟法第15
    9 條第1 項不得為證據之情形，應認均已同意得作為本案之
    證據。從而，下述證據資料縱有屬傳聞證據，且不符刑事訴
    訟法第159 條之1 至之4 之規定者，經本院審酌各該證據資
    料作成時之一切客觀情況，認無不適當之情事，均認有證據
    能力，合先敘明。
二、訊據被告甲○○固坦承於96年10月17日凌晨5 時許，有從伊
    當時位於臺北縣蘆洲市○○路92號5 樓租屋處下樓開啟該公
    寓樓梯間大門，旋有不詳成年男子3 人因而得以進入樓梯間
    ，將乙○○所有、置放該處之焊條30箱搬上停在該公寓外之
    自用小貨車離去，且於該不詳成年男子3 人搬運焊條之際，
    被告有在附近徘徊觀望等情不諱，惟矢口否認有何結夥竊盜
    犯行，辯稱：伊不認識上開不詳成年男子3 人，沒有共同參
    與竊盜云云。
三、惟查：告訴人乙○○所有、置放上址公寓1 樓樓梯間之焊條
    30箱（價值約2 萬4 千元），於96年10月17日凌晨5 時許，
    遭不詳成年男子3 人駕乘車號AC-4513 號自用小貨車抵達現
    場後，動手搬運而竊取之事實，此據告訴人乙○○於警詢時
    指訴明確，且有現場監視錄影光碟1 片、翻拍照片5 幀、本
    院及檢察官勘驗筆錄附卷可稽。而上開不詳成年男子所駕乘
    之自用小貨車，係華星汽車商行所有，甫於96年10月16日晚
    上或同年月17日凌晨，在臺北縣三重市○○○路542 號遭不
    詳之人竊取乙節，亦有證人即華星汽車商行負責人沈華偉於
    偵訊時之證述可憑，及汽車車籍資料、臺北縣政府警察局車
    輛尋獲電腦輸入單各1 紙在卷可參。是上開不詳成年男子3
    人大費周章，先以不詳方法取得贓車，嗣於凌晨時分駕乘該
    贓車至現場載運原置放公寓樓梯間內之焊條30箱，顯係預謀
    犯案，事前有相當之計畫。再者，上開不詳成年男子3 人於
    抵達上址公寓外之初，本不得其門而入，嗣於被告從其上址
    租屋處下樓開啟該公寓樓梯間大門，該不詳成年男子3 人始
    得以進入樓梯間並開始動手搬運焊條，且於該不詳成年男子
    3 人搬運焊條之際，被告有在附近徘徊觀望等情，此據被告
    供承不諱，並有現場監視錄影畫面足資為證。查本件既係預
    謀犯案，被告於上開不詳成年男子3 人到場後不久，隨即下
    樓開啟樓梯間大門，已難認純屬偶然。況且，本件案發時正
    值凌晨，衡情多數人猶在睡夢之中，公寓出入稀少，始將門
    戶緊閉，以防杜宵小。被告當時係該公寓住戶之一，其供稱
    先前未曾見過上開不詳成年男子3 人，詎於案發時下樓開啟
    樓梯間大門，見該3 人在外守候，竟然不聞不問，任由該3
    人進入樓梯間搬運物品，且於該3 人搬運物品之際在附近徘
    徊觀望，洵與常情乖違。雖被告辯稱：伊有詢問對方來意云
    云，惟與現場監視錄影畫面顯有不符，委難採信。參以被告
    最初於警詢時係供稱：我是聽到門鈴，好奇把窗戶打開，聽
    到窗外有人喊「阿志」，我就下樓，走到1 樓樓梯間時，看
    到樓梯間有3 個男子，我大聲問他們要找誰，他們聲稱是4
    樓的，我就走出1 樓大門右轉走到民族路巷口買香菸、檳榔
    ，買完之後，返家經過樓梯口，我問他們3 人是這棟公寓的
    人嗎，我感覺他們不懷好意，但確認與我無關，我就轉身折
    返走回巷口去搭計程車到三重市訪友云云；嗣於偵訊時仍稱
    ：當天我要出門去三重找朋友，我在樓上時就聽到樓下有人
    喊「阿志」，因為之前有跟朋友發生衝突，我以為那些人是
    來找我的，我打開窗戶看，看到1 輛車子及2 個人，我都不
    認識他們，後來我就下樓要出去找朋友，快走到1 樓時，他
    們就站在樓梯間，已經進入大門口，我就問他們要找何人，
    他們說是4 樓的人，我覺得他們是要來搬樓下的鋼條，因為
    他們站在樓梯間，外面又停1 輛貨車，所以我覺得他們應該
    是來搬東西云云。惟於本院審理時改稱：我事先與國中同學
    陳景毅約好於當日凌晨要去堤防喝酒，聽到有人按租屋處對
    講機，以為陳景毅到達，才從租屋處下樓打開樓梯間大門，
    見有不詳成年男子3 人想要進入，我有詢問對方來意，對方
    說他們是住在該公寓4 樓的人，然後進入1 樓樓梯間開始動
    手搬運置於該處之物品，我再次詢問對方，對方口氣即有惡
    意，我不敢進去樓梯間，走到巷底觀望對方舉動，對方將物
    品搬上車離開後，我就到隔壁巷子打電話給陳景毅，然後徒
    步約20分鐘至陳景毅位於附近之住處云云。其就當時從上址
    租屋處下樓出門之原因、目的、前往方式及上開不詳成年男
    子3 人何時進入公寓等節，前後所述顯然相歧，足見其虛。
    從而，堪認被告與上開不詳成年男子3 人自始即有犯意聯絡
    及行為分擔，由被告擔任內應，並負責把風無疑。綜上所述
    ，本案事證已臻明確，被告犯行堪予認定，應依法論科。
四、核被告所為，係犯刑法第321 條第1 項第4 款之結夥三人以
    上竊盜罪。被告與不詳成年男子3 人間，互有犯意聯絡及行
    為分擔，為共同正犯。又被告前因搶奪案件，經本院以94年
    度訴字第484 號判處有期徒刑7 月確定，已於94年9 月8 日
    縮刑期滿執行完畢等情，有臺灣高等法院被告前案紀錄表在
    卷可考，其於受有期徒刑之執行完畢後，5 年以內故意再犯
    本案有期徒刑以上之罪，為累犯，應依刑法第47條1 項規定
    加重其刑。爰審酌被告之素行狀況、犯罪之動機、目的、手
    段、分工情形、所竊財物之價值、對於被害人所生危害程度
    ，及犯後飾詞卸責等一切情狀，量處如主文所示之刑，以示
    懲儆。
據上論斷，應依刑事訴訟法第299 條第1 項前段，刑法第28條、
第321 條第1 項第4 款、第47條第1 項，判決如主文。
本案經檢察官謝岳龍到庭執行職務。
中    華    民    國    97    年    10    月    29    日
                  刑事第十二庭  法  官  朱嘉川
以上正本證明與原本無異。
如不服本判決，應於判決送達後10日內敘明上訴理由，向本院提
出上訴狀。
                                書記官  陳聖儒
中    華    民    國    97    年    10    月    31    日
附錄本案論罪科刑法條全文：
中華民國刑法第321 條：
犯竊盜罪而有左列情形之一者，處6月以上、5年以下有期徒刑：
一  於夜間侵入住宅或有人居住之建築物、船艦或隱匿其內而犯
    之者。
二  毀越門扇、牆垣或其他安全設備而犯之者。
三  攜帶兇器而犯之者。
四  結夥三人以上而犯之者。
五  乘火災、水災或其他災害之際而犯之者。
六  在車站或埠頭而犯之者。
前項之未遂犯罰之。


司法院資訊處製作；財團法人民間司法改革基金會備份。
